# 结算选择权

提问人：shaofeiyue 时间：2021-12-22 14:31:53
请教陈版，有关结算选择权的衍生工具；
注会教材及准则中说明：对于存在结算选择权的衍生工具（例如，合同规定发行方或持有方能选择以现金净额或以发行股份交换现金等方式进行结算的衍生工具），发行方应当将其确认为金融负债或金融资产，如果可供选择的结算方式均表明该衍生工具应当确认为权益工具，则应当确认为权益工具。
没有理解发行方确认为金融资产的情况，是把这个选择权确认为金融资产吗？

回答人：chenyiwei
是将结算选择权（衍生工具）确认为金融资产。这类情况一般是行使选择权的主动权归属于发行方，可选择采用对其自身最有利的方式结算。